【裁判字號】    90,交易,364
【裁判日期】    900704
【裁判案由】    過失致死等
【裁判全文】
臺灣臺中地方法院刑事判決                          九十年度交易字第三六四號
    公  訴  人  臺灣台中地方法院檢察署檢察官
    被      告  乙○○
右列被告因過失致死等案件，經檢察官提起公訴（九十年度偵字第一四六三號），本
院判決如左：
    主  文
乙○○服用酒類，不能安全駕駛動力交通工具而駕駛，處有期徒刑肆月；又因過失致
人於死，處有期徒刑壹年貳月；應執行有期徒刑壹年肆月，緩刑伍年。
    事  實
一、乙○○於民國八十九年十一月十四日晚間，在台中縣大甲鎮○○○路二五之一號
    住處吃補品及藥酒後，明知服用酒類後已達不能安全駕駛汽車等動力交通工具之
    程度，且其駕駛執照已於八十九年七月間因酒後駕車遭吊扣，明知無駕駛執照亦
    不得駕車上路，竟仍駕駛車牌號碼ＯＱ─二八九五號自小客車外出找朋友，於同
    日晚間十一時三十分許沿台中縣清水鎮○○路由東往西方向行駛欲返回家中，途
    經臨海路與高美路口時，應注意在郊外道路上行車速度時速不得超過六十公里；
  汽車行駛時駕駛人應注意車前狀況，並隨時採取必要之安全措施，且依當時天氣
    晴朗，夜間有照明設備，路面乾燥、無缺陷及無障礙物，視距良好，並無不能注
    意之情形，竟疏未注意該交岔路口狀況而以超過六十公里之時速向前行駛，適卓
    菁木駕駛車牌號碼ＡＧ─二四三二號自小客車附載其妻卓王愫羚，沿台中縣清水
    鎮○○路由南向北方向行駛而來，致乙○○所駕駛之前揭自小客車因煞車不及而
    撞及卓菁木所駕駛之上開自小客車，致卓王愫羚因車禍致頭胸腹部挫傷造成顱內
    出血、胸腹腔內出血死亡，而卓菁木受有顱內出血、胸腹部挫傷經送醫救治後，
    仍於同月十九日上午一時許，因外傷性休克死亡。乙○○嗣經送沙鹿童綜合醫院
    救治時，經抽血檢驗後發現，其血液中所含酒精濃度高達一五五ＭＧ／ＤＬ（換
    算成酒後吐氣所含酒精成份為每公升０．七七五毫克）。
二、案經臺中縣警察局清水分局報請臺灣臺中地方法院檢察署檢察官相驗後，經檢察
    官自動檢舉偵查起訴。
    理  由
一、訊據被告乙○○對於右揭事實坦承不諱，核與被害人卓菁木、卓王愫羚之子甲○
    ○於警訊時及偵查中之指訴情節大致相符，並有道路交通事故調查報告表二紙及
    現場、車輛照片十餘張附卷可稽，而被告經送沙鹿童綜合醫院救治時，經抽血檢
    驗後發現，其血液中所含酒精濃度高達一五五ＭＧ／ＤＬ（換算成酒後吐氣所含
    酒精成份為每公升０．七七五毫克），亦有該院急診生化檢驗單一紙在卷足憑，
    又現場被告所駕車輛遺留之煞車痕長遭三十五．八公尺，惟仍未煞停而強力撞擊
    被害人卓菁木所駕駛之自小客車，顯見被告當時之行車速度確實超過六十公里之
    速限（參看道路交通事故調查報告表內載）而達八十公里以上（以一般公路汽車
    煞車距離、行車速度對照表換算）。且被害人卓王愫羚係因車禍致頭胸腹部挫傷
    造成顱內出血、胸腹腔內出血死亡，而被害人卓菁木受有顱內出血、胸腹部挫傷
    經送醫救治後，仍於同月十九日上午，因外傷性休克死亡，亦均經臺灣臺中地方
    法院檢察署檢察官督同檢驗員相驗明確，分別有相驗屍體證明書、驗斷書及勘驗
    筆錄各一份在卷可憑。按汽車駕駛人酒精濃度過量不得駕駛汽車；在郊外道路上
    行車速度時速不得超過六十公里；汽車行駛時，駕駛人應注意車前狀況並採取必
    要之安全措施，道路交通管理處罰條例第三十五條第一項第一款、道路交通安全
    規則第九十三條第一項第一款、第九十四條第三項分別定有明文。被告乙○○於
    飲酒後且在駕駛執照遭吊扣期間，明知不得再駕車上路，惟其仍違反規定駕駛前
    開自小客車外出，其於駕車行駛至肇事路口時，自應注意上開交通安全規則之規
    定，且依當時天氣晴朗，夜間有照明設備，路面乾燥、無缺陷及無障礙物，視距
    良好，有上開道路交通事故調查報告表附卷可查，又無不能注意之情事，詎其能
    注意，竟疏未注意前揭規定超速前行以致肇事，致被害人卓王愫羚、卓菁木因此
    死亡，被告應有過失。本件經送台灣省台中縣區車輛行車事故鑑定委員會鑑定結
    果，亦認被告乙○○於駕駛執照吊扣不得駕車期間，夜間酒精濃度過量駕駛自小
    客車行駛慢車道通過交岔路口時應是嚴重超速，且未注意車前情況，致重撞左方
    駛來已將要通過交岔路口之被害人卓菁木所駕駛之自小客車，為肇事原因，被害
    人卓菁木駕車已通過臨港六線快車道達臨港路慢車道時，被右方嚴重超速駛來之
    車輛重撞屬無法防範，無肇事因素，有該會九十年五月十日中縣鑑字第九０００
    七０號函可參，益徵被告確有過失，且其過失行為與被害人卓王愫羚、卓菁木死
    亡間，具有相當因果關係。又被告於肇事後之經送沙鹿童綜合醫院救治時，經抽
    血檢驗後發現，其血液中所含酒精濃度高達一五五ＭＧ／ＤＬ（換算成酒後吐氣
    所含酒精成份為每公升０．七七五毫克），超過每公升○‧五五毫克之標準值甚
    多，參照世界各國標準已得認為不能安全駕駛，顯見被告飲酒後已不能安全駕駛
    動力交通工具，而仍酒醉駕車以致肇事無疑。本件事證明確，被告犯行洵堪認定
    。
二、核被告所為，係犯刑法第一百八十五條之三之服用酒類，不能安全駕駛動力交通
    工具而駕駛罪、同法第二百七十六條第一項之過失致人於死罪。被告一過失行為
    造成被害人卓王愫羚、卓菁木死亡，為想像競合犯，應依刑法第五十五條之規定
    ，從一重處斷。又被告於前揭時地酒醉駕車、無駕駛執照（按其駕照肇事當時業
    經吊扣在案）駕駛上開自用小客車肇事，業據其供明在卷，因而致被害人死亡，
    依道路交通管理處罰條例第八十六條第一項規定，汽車駕駛人，無駕駛執照駕車
    ，因而致人死亡，依法應負刑事責任，應加重其刑。被告所犯前開二罪，犯意各
    別，犯罪構成要件不同，應予分論併罰。爰審酌被告其智識程度、品行、其重大
    疏失枉送人命、惟肇事後尚能坦承犯行，並已與被害人家屬以新台幣二百八十萬
    元成立調解賠償損害，有調解書一份在卷可憑等一切情狀，分別量處如主文所示
    之刑，並定其應執行刑。查被告前未曾受有期徒刑以上刑之宣告，有臺灣高等法
    院被告全國前案紀錄表及臺灣臺中地方法院檢察署刑案資料查註紀錄表各一份在
    卷可按，其因一時失慮及過失致犯本案，事後已與被害人家屬成立調解賠償損害
    ，經此科刑教訓，當知所警惕，應無再犯之虞，本院認其所受定應執行刑之宣告
    ，以暫不執行為適當，爰依法併予宣告緩刑五年，以勵自新。
據上論斷，應依刑事訴訟法第二百九十九條第一項前段，刑法第一百八十五條之三、
第二百七十六條第一項、第五十五條、第五十一條第五款、第七十四條第一款，道路
交通管理處罰條例第八十六條第一項，罰金罰鍰提高標準條例第一條前段，判決如主
文。
中      華      民      國      九十      年      七    月      四      日
                                    臺灣臺中地方法院交通法庭
                                        法  官    張  國  華
右正本證明與原本無異。
如不服本判決，應於送達後十日內向本院提出上訴狀（須附繕本），上訴於台灣高等
法院台中分院。
                                        書記官
中      華      民      國      九十      年      七    月      十      日
附錄論罪科刑法條：
刑法第一百八十五條之三：
服用毒品、麻醉藥品、酒類或其他相類之物，不能安全駕駛動力交通工具而駕駛者，
處一年以下有期徒刑、拘役或三萬元以下罰金。
刑法第二百七十六條第一項：
因過失致人於死者，處二年以下有期徒刑、拘役或二千元以下罰金。


司法院資訊處製作；財團法人民間司法改革基金會備份。
